【裁判字號】    97,易,2050
【裁判日期】    971231
【裁判案由】    竊盜
【裁判全文】
臺灣彰化地方法院刑事判決              97年度易字第2050號
公  訴  人  臺灣彰化地方法院檢察署檢察官
被      告  乙○○
上列被告因竊盜案件，經檢察官提起公訴（97年度偵字第9814號
），本院判決如下：
    主    文
乙○○攜帶凶器竊盜，累犯，處有期徒刑柒月。
    犯  罪  事  實
一、乙○○曾因違反動產擔保交易法案件，經臺灣高雄地方法院
    以95年度簡字第2818號號判決，判處有期徒刑3月，並於民
    國95年8月1日執行完畢。詎仍不知警惕，復意圖為自己不法
    之所有，於97年9月30日12時許，利用任職於歐朋環保企業
    行，以包商員工身分進入位於彰化縣彰化市○○路○段359號
    臺灣化學纖維股份有限公司（下稱臺化公司）內，進行拆卸
    吸塵機工作之機會，在臺化公司冷凍機房內，以歐朋環保企
    業行所有之大型破壞剪，竊取臺化公司所有之電纜線共32.4
    公斤（價值約新臺幣4100元），再拆剪成33條，得手後先藏
    放在臺化公司內，嗣於同年10月20日，再度因工作進入臺化
    公司工作，乃伺機於當日18時許下班之際，將其竊得之上開
    電纜線藏置在車號0267-XM號自小貨車椅背，欲攜出臺化公
    司廠區時，為臺化公司警衛課長甲○○發現而報警查獲，並
    扣得大型破壞剪1支。
二、案經彰化縣警察局彰化分局報請臺灣彰化地方法院檢察署檢
    察官偵查起訴。
    理    由
一、按被告以外之人於審判外之言詞或書面陳述，除法律有規定
    者外，不得作為證據，又被告以外之人於審判外之陳述，雖
    不符刑事訴訟法第159條之1至第159條之4之規定，而經當事
    人於審判程序同意作為證據，法院審酌該言詞陳述或書面陳
    述作成時之情況，認為適當者，亦得為證據。當事人於法院
    調查證據時，知有同法第159條第1項不得為證據之情形，而
    未於言詞辯論終結前聲明異議者，視為有前項同意，刑事訴
    訟法第159條第1項、第159條之5分別定有明文。查證人即被
    害人甲○○於警詢之證述，雖係被告以外之人於審判外之言
    詞陳述，為傳聞證據，然被告、公訴人於本院審理時均同意
    將之引為證據，本院復審酌該等言詞陳述係由證人等出於自
    由意識而陳述，且核無其他證據足認該等陳述有何顯不可信
    之情事等一切情況，認為適當，依刑事訴訟法第159條之5規
    定，認上開證人於警詢中之證述均得採為認定本件犯罪事實
    所憑之證據，合先敘明。
二、上開犯罪事實，業據被告乙○○迭於警詢、偵查及本院審理
    時坦承不諱，核與證人甲○○於警詢中證述被竊事實之情節
    相符，並有贓物認領保管單1紙、現場照片8幀附卷可稽；此
    外，又有扣案之破壞剪1支可資憑證，足認被告之自白與事
    實相符。本案事證明確，被告犯行洵堪認定，應予依法論科
    。
三、按刑法第321條第1項第3款之攜帶兇器竊盜罪，係以行為人
    攜帶兇器為其加重條件，此所謂兇器，其種類並無限制，凡
    客觀上足以對人之生命、身體、安全構成威脅，具有危險性
    之器物為已足，並不以攜帶之初有行兇之意圖為必要，有最
    高法院79年臺上字第5253號判例意旨可資參照。查本案被告
    行竊時攜帶之破壞剪1支，既屬銳器、質地堅硬，倘持以抵
    拒，足以危害於他人生命、身體之安全，客觀上應認係兇器
    無疑。是核被告所為，係犯刑法第321條第1項第3款之攜帶
    凶器竊盜罪。又被告曾因動產擔保交易法案件，經臺灣高雄
    地方法院以95年度簡字第2818號判決判處有期徒刑3月，於
    95年8月1日執行完畢等情，有臺灣彰化地方法院檢察署刑案
    資料查註紀錄表及臺灣高等法院被告前案紀錄表各一份附卷
    可稽，茲其於五年以內再故意犯本件有期徒刑以上之罪，為
    累犯，應依刑法第47條第1項之規定，加重其刑。爰審酌被
    告不思循正當途徑獲取所需，任意攫取他人財物，輕忽他人
    之財產法益，且其前已有動產擔保交易法前科紀錄（參其前
    案紀錄表），素行不佳，並已曾因上開案件入監執行完畢，
    詎仍不知警惕，另為竊盜犯行，顯有漠視法紀之情，自不容
    輕縱，暨考量其犯罪之手段、竊得物品之價值、所生之損害
    程度，及其迭於警、偵訊中及本院審理時均已坦承一切犯行
    之態度，又竊得之部分贓物業已經被害人領回，有贓物認領
    保管單1紙在卷可參等一切情狀，酌情量處如主文所示之刑
    ，以示懲儆。扣案之破壞剪1支，並非被告所有，爰不另為
    沒收之諭知，附此敘明。
據上論斷，應依刑事訴訟法第299條第1項前段，刑法第321條第1
項、第47條第1項，判決如主文。
本案經檢察官蔡明達到庭執行職務
中    華    民    國    97    年    12    月    31    日
                  刑事第四庭      法  官  吳俊螢
以上正本證明與原本無異。
如不服本判決，應於收受判決後10日內向本院提出上訴書狀，並
應敘述具體理由；其未敘述上訴理由者，應於上訴期間屆滿後20
日內向本院補提理由書（均須按他造當事人之人數附繕本「切勿
逕送上級法院」）。
告訴人或被害人對於判決如有不服具備理由請求檢察官上訴者，
其上訴期間之計算係以檢察官收受判決正本之日期為準。
中    華    民    國    97    年    12    月    31    日
                                  書記官  林怡吟
附錄本案論罪科刑法條全文：
中華民國刑法第三百二十條
意圖為自己或第三人不法之所有，而竊取他人之動產者，為竊盜
罪，處五年以下有期徒刑、拘役或五百元以下罰金。
意圖為自己或第三人不法之利益，而竊佔他人之不動產者，依前
項之規定處斷。
前二項之未遂犯罰之。
中華民國刑法第三百二十一條
犯竊盜罪而有左列情形之一者，處六月以上、五年以下有期徒刑
：
一、於夜間侵入住宅或有人居住之建築物、船艦或隱匿其內而犯
    之者。
二、毀越門扇、牆垣或其他安全設備而犯之者。
三、攜帶兇器而犯之者。
四、結夥三人以上而犯之者。
五、乘火災、水災或其他災害之際而犯之者。
六、在車站或埠頭而犯之者。
前項之未遂犯罰之。


司法院資訊處製作；財團法人民間司法改革基金會備份。
